臺灣高等法院臺中分院刑事判決　　　　　　　　　　九十三年度上易字第八八五號
　　上　訴　人
　　即　被　告　戊○○
右上訴人因竊盜案件，不服臺灣臺中地方法院九十三年度易字第一三一三號中華民國
九十三年六月三十日第一審判決（起訴案號：臺灣中地方法院檢察署九十三年度偵字
第六七五三、七０四一、八六四五號；移
０號、九十三年度偵字第九三四一號），本院判決如左：
      主  文
上訴駁回。
      事  實
一、戊○○於民國（下同）八十八年間，因違反毒品危害防制條例案件經台灣台中地
    方法院判處有期徒刑三月確定；又於八十九年間，因違反毒品危害防制條例案件
    經台灣苗栗地方法院判處有期徒刑七月確定，接續執行至九十年十月二十一日執
    行完畢。詎戊○○竟不知悔改，復基於意圖為自己不法所有之概括犯意：(1)、於
    九十三年三月二十六日上午八時三十分許，在台中市○○路○段七十六之一號前
    ，與綽號「阿勇」之成年男子基於犯意之聯絡，以綽號「阿勇」所有之鑰匙一把
    ，由「阿勇」下手竊取，戊○○在旁把風之方式，竊取李金鈺所有由李佩珊騎乘
    使用之車號ＨＪ九－四六０號重型機車一輛得手，嗣於九十三年三月二十七日十
    一時十分許，在台中縣潭子鄉○○村○○路○段三十六號為警查獲戊○○騎乘前
    開贓車並扣得前開「阿勇」所有之機車鑰匙一把。(2)、又於九十三年四月一日下
    午二時三十分許，在台中市○○路與繼光街口，與綽號「阿明」之成年男子基於
    犯意之聯絡，由「阿明」以「阿明」所有之鑰匙一把發動竊取，戊○○在旁把風
    之方式，竊取鐘黃麗雪所有由己○○騎乘使用之車號ＫＩＬ－三五九號機車重型
    機車一輛得手，嗣於九十三年四月三日十六時三十分許，在台中縣大安鄉○○村
    ○○○路八十二號對面空地為警查獲戊○○騎乘前開贓車並扣得「阿明」所有之
    鑰匙一把。(3)、又於九十三年五月一日晚上九時許，在台中市○○路與文心路口
    ，與綽號「曉野」之成年女子，以「曉野」所有之鑰匙一把下手發動竊取，戊○
    ○在旁把風之方式，竊取乙○○所有，車號ＢＸＦ－四五五號機車一輛得逞，嗣
    於九十三年五月二日十七時三十分許，在台中縣大安鄉○住村○○路一二二號前
    為警查獲戊○○騎乘該贓車並扣得前開「曉野」所有之鑰匙一把。(4)、又於九十
    三年五月八日晚上八時許，與真實年籍、住址不詳，已成年之「王志明」基於犯
    意之聯絡，在台中市○○路與福龍街口，由「王志明」以「王志明」所有之鑰匙
    一把下手竊取，戊○○在旁把風之方式，竊取甲○○所有之車號ＴＣＣ－五五一
    號機車一輛得手，嗣於九十三年五月十三日凌晨四時許，在台中市○區○○路與
    華美街口為警查獲戊○○騎乘前開贓車並扣得「王志明」所有之鑰匙一把。(5)、
    又於九十三年五月十四日晚上七時許，在台中市○○○路與東英路口，與綽號「
    阿海」之成年男子基於犯意之聯絡，由「阿海」持「阿海」所有之鑰匙一把下手
    竊取，戊○○在旁把風之方式竊取劉謝金枝所有，由劉麗雯騎乘使用之車號ＹＷ
    Ａ－四三一號機車一輛得逞，嗣於九十三年五月十五日晚上十時三十分許，在台
    中市○區○○路與建國路口為警查獲戊○○騎乘前開贓車並扣得「阿海」所有之
    鑰匙一把。
二、案經台中縣警察局豐原分局、台中縣警察局大甲分局移送台灣台中地方法院檢察
    署檢察官偵查起訴及台中市警察局第二分局、台中市警察局第一分局移送臺灣臺
    中地方法院檢察署檢察官偵查後併案審理。
      理  由
一、訊據上人即被告戊○○（下稱被告）對於右揭竊盜事實坦承不諱，核與被害人李
    佩珊、己○○、乙○○、甲○○、丁○○於警訊中指訴被竊情節相符合，並有贓
    物領據五紙、車輛竊盜、車牌失竊資料個別查詢報告表五紙附卷可憑，且有鑰匙
    五把扣案可稽，事證明確，被告犯行洵堪認定。
二、核被告所為係犯刑法第三百二十條第一項之竊盜罪。被告就前開犯罪事實(1)(2)(3)
    (4)(5)部分，分別與綽號「阿勇」、「阿明」、「曉野」及「王志明」、綽號「阿
    海」各有犯意之聯絡與行為分擔，應分別論以共同正犯。被告多次竊盜犯行，時
    間緊接，犯罪態樣相同且所犯構成要件相同，顯係基於概括犯意反覆為之，為連
    續犯，依法論以一罪並加重其刑。被告於犯罪事實(4)(5)部分之竊盜犯行，雖未據
    公訴人提起公訴，惟該部分與起訴論罪部分有連續犯裁判上一罪之關係，為起訴
    效力所及，本院自得一併審理之。被告有事實欄所記載科處有期徒刑宣告及執行
    紀錄，有台灣台中地方法院檢察署刑案資料查註紀錄表及台灣高等法院被告全國
    前案紀錄表各一紙附卷可憑，其於五年內再犯本件有期徒刑以上之罪，為累犯，
    依法遞加重其刑。原審依據上述理由，適用刑法第二十八條、第五十六條、第三
    百二十條第一項、第四十七條、第三十八條第一項第二款，罰金罰鍰提高標準條
    例第一條前段，並審酌被告有施用毒品前科，多次竊取他人機車使用遭查獲交保
    即再犯，竊盜次數高達五次，惟竊盜均居於把風之地位，犯後亦坦承犯行，態度
    尚稱良好等一切情狀，量處被告有期徒刑一年之刑。並敘明扣案之鑰匙五把各為
    共犯即綽號「阿勇」、「阿明」、「曉野」及「王志明」、綽號「阿海」所有供
    本案各件犯罪所用之物，業據被告自承在卷，依法併予宣告沒收。核其認事用法
    俱無不當，量刑亦稱允洽，被告猶執陳詞指摘原判決量刑過重而提起上訴，非有
    理由，應駁回其上訴。
據上論斷，應依刑事訴訟法第三百六十八條，判決如主文。
本案經檢察官丙○○到庭執行職務。
中      華      民      國      九十三      年      九    月  二十九    日
                                   臺灣高等法院臺中分院刑事第七庭
                                         審判長法  官　林  榮　龍
                                               法  官  謝  說  容
                                               法　官  江  錫  麟
右正本證明與原本無異。
不得上訴。
                                               書記官  陳　振　海
中     華     民     國     九十三     年      九      月     三十      日
附錄本案論罪科刑法條：
刑法第三百二十條：
  意圖為自己或第三人不法之所有，而竊取他人之動產者，為竊盜罪，處五年以下有
  期徒刑、拘役或五百元以下罰金。
  意圖為自己或第三人不法之利益，而竊佔他人之不動產者，依前項之規定處斷。
  前二項之未遂犯罰之。
                                                              　　　　　Ｆ
